【裁判字號】    90,自,84
【裁判日期】    900907
【裁判案由】    傷害
【裁判全文】
臺灣板橋地方法院刑事判決                              九十年度自字第八四號
    自  訴  人  丁○○
                甲○○
    被      告  己○○
右列被告因傷害等案件，經自訴人提起自訴，本院判決如左：
    主  文
己○○傷害人之身體，處拘役拾日，如易科罰金，以參佰元折算壹日；被訴竊佔及恐
嚇部分均無罪。
    事  實
一、緣丁○○及甲○○共同出資，於民國八十八年三、四月間向己○○之前妻黃玉珠
    購得門牌號碼台北縣板橋市○○路一七四之一號八樓房屋及其坐落之基地（所有
    權人登記為甲○○），己○○因不同意出售上開不動產而未自上址搬遷；嗣丁○○偕同友人乙○○於九十年二月十五日下午六、七時許，至上址大樓管理委員會
    辦公室請求己○○搬遷，雙方發生口角，己○○因此心生不滿，竟基於普通傷害
    之犯意，出拳毆打丁○○之臉部，致丁○○受有臉部裂傷二公分之傷害。
二、案經被害人丁○○向本院提出自訴。
    理  由
一、有罪部分：
  （一）右揭事實，業據被告己○○於本院審理時坦承不諱，並經證人乙○○、戊○○到庭具結證述屬實，並有驗傷診斷書一紙附卷可稽。此部分事證明確，被
        告之犯行洵堪認定。
  （二）核被告所為，係犯刑法第二百七十七條第一項之普通傷害罪。爰審酌被告犯
        罪之動機、手段、犯罪時所受之刺激、被害人丁○○所受傷害程度及被告犯
        罪後未賠償被害人所受損害等一切情狀，量處如主文所示之刑，並諭知易科
        罰金之折算標準，以示懲儆。
二、無罪部分：
  （一）自訴意旨另以：自訴人丁○○與甲○○於八十八年三月間向被告之妻黃玉
        珠購得上開不動產，已於同年四月間辦理所有權移轉登記，惟自訴人擬進入
        該屋時，竟遭屋內之被告己○○以售價不合理為由，堅拒搬出，無理強佔該
        屋長達兩年，以致自訴人於九十年二月間因無力繼續繳納貸款利息而遭法院
        拍賣，因認被告涉犯竊佔罪嫌；自訴人丁○○於八十八年九月間，曾與友
        人丙○○共同前往上開房屋欲與被告磋商搬遷事宜，被告竟基於恐嚇之犯意
        ，對自訴人及丙○○恐嚇稱其為天道盟大哥黑柱之貼身護衛，名響縱貫線，
        誰買此屋就算誰倒楣，欲請其搬遷，除非乖乖交出三十萬元，否則即使報警
        ，其亦先砸爛所有門窗裝潢，並要自訴人放聰明一點，不然連死都不知道怎
        麼死的等語，又於九十年二月十五日下午六、七時許，自訴人丁○○與友人
        乙○○至上址大樓管理委員會辦公室請求己○○搬遷，己○○於前述毆傷丁○○之臉部後，復對自訴人丁○○高聲叫囂稱：很早就想打你了，沒帶錢還
        敢來談，房子你也別想要回去，沒給你死算是福氣等語，因認被告涉犯恐嚇
        罪嫌云云。
  （二）按犯罪事實應依證據認定之，無證據不得推定其犯罪事實，又不能證明被告
        犯罪者，應諭知無罪之判決，刑事訴訟法第一百五十四條、第三百零一條第
        一項分別定有明文。又，自訴人之指訴，係以使被告受刑事訴追為目的，是
        其陳述是否與事實相符，仍應調查其他證據以資審認。再按在訴訟上用以證
        明事實之證據，須於通常一般之人均不致於有所懷疑，而得確信其為真實之
        程度者，始得據以為有罪之認定，倘其證明尚未達到此一程度，而有合理之
        懷疑性存在，致使無從為有罪之確信時，即應為無罪之判決，亦有最高法院
        七十六年台上字第四九八六號判例可資參照。
  （三）訊據被告己○○堅詞否認有竊佔及恐嚇之犯行，並辯稱：上開不動產係伊出
        資一千多萬元購買後，登記在伊前妻名下，伊前妻竟以五百多萬元賣給自訴
        人，伊認為不合理，要查清楚後才願意搬離；伊根本未曾出言恐嚇過丁○○
        等人，反而是自訴人恐嚇伊等語。經查：
        被告原本即居住在上開房屋內，自訴人嗣向被告之前妻黃玉珠購得上開不
          動產並辦理所有權移轉登記，惟黃玉珠並未實際點交該房屋，而僅將該屋
          之鑰匙交付自訴人等情，為自訴人自承在卷，並有土地及建物所有權狀、
          公證書、簽收單影本各一紙附卷可稽；被告原本即居住於上開房屋，既非
          無權占有，其於自訴人取得上開不動產之所有權後拒不遷讓，僅生自訴人
          得否基於所有權請求被告遷讓房屋之民事債務問題；被告繼續占有該屋，
          自不負竊佔之刑責。
        自訴人丁○○指訴：被告曾於八十八年九月間，對伊及友人丙○○恐嚇稱
          其為天道盟大哥黑柱之貼身護衛，名響縱貫線，誰買此屋就算誰倒楣，欲
          請其搬遷，除非乖乖交出三十萬元，否則即使報警，其亦先砸爛所有門窗
          裝潢，並要自訴人放聰明一點，不然連死都不知道怎麼死的云云，固經證
          人丙○○到庭附和其說詞。惟證人丙○○係自訴人丁○○之朋友，其證詞
          有偏頗丁○○之虞，且嗣本院迭次傳喚丙○○俾與被告當面對質，丙○○
          均拒不到庭，益徵其證詞不足憑信；再者，苟被告曾於八十八年九月間恐
          嚇丁○○及丙○○，何以丁○○遲至九十年三月一日始具狀提出本件自訴
          ，而丙○○則迄未提出告訴或自訴，亦啟人疑竇。是自訴人丁○○此部分
          之自訴，仍有合理之懷疑性存在。
        證人乙○○於九十年三月十三日本院訊問時僅證稱：被告於九十年二月十
          五日打了丁○○一拳後，跟丁○○說他很早就想打丁○○等語，而證人簡
          大川亦於九十年六月五日本院訊問時證稱：當時被告雖然揮拳打了丁○○
          一拳，但並未說很早就想打對方，沒帶錢來還敢來講，房子你也別想要回
          去，沒給你死算你福氣這些話等語，足見自訴人丁○○指訴被告於九十年
          二月十五日下午六、七時許，對其恐嚇稱：沒帶錢還敢來談，房子你也別
          想要回去了，沒給你死算是福氣等語，並不實在。至於證人乙○○證稱被
          告曾表示其很早就想打丁○○等情，因被告於同一時地已實施前揭傷害溫
          高敬之實害行為，此部分應為傷害之罪質所吸收，自不另構成恐嚇罪。
  （四）綜上所述，被告辯稱：伊無竊佔之意思，且未曾恐嚇丁○○、丙○○等語，
        尚堪採信；查無積極證據足資證明被告有自訴人所指之竊佔及恐嚇犯行，尚
        難僅憑自訴人之片面指訴即對被告以竊佔罪及恐嚇罪相繩。揆諸前揭說明，
        此部分不能證明被告犯罪，應諭知被告無罪之判決。
據上論斷，應依刑事訴訟法第三百四十三條、第二百九十九條第一項前段、第三百零
一條第一項，刑法第二百七十七條第一項、第四十一條第一項，罰金罰鍰提高標準條
例第一條前段、第二條，判決如主文。
中    華    民    國      九十      年        九      月        七      日
              臺灣板橋地方法院刑事第三庭
                                          法  官  樊  季  康
右正本證明與原本無異。
如不服本判決，應於判決送達後十日內，向本院提出上訴狀。
                                          書記官  馬  秀  芳
中    華    民    國      九十      年        九      月        七      日
附錄本案論罪科刑法條全文
刑法第二百七十七條第一項：傷害人之身體或健康者，處三年以下有期徒刑、拘役或
                          一仟元以下罰金。


司法院資訊處製作；財團法人民間司法改革基金會備份。
